臺灣板橋地方法院刑事判決　　　　　　　96年度訴字第1343號
公　訴　人　臺灣板橋地方法院檢察署檢察官
被　　　告　丙○○
指定辯護人　本院公設辯護人　甲○○
上列被告因違反毒品危害防制條例案件，經檢察官提起公訴（96
年度偵字第4361號），本院判決如下：
    主  文
丙○○共同販賣第二級毒品，處有期徒刑柒年貳月。扣案之第二
級毒品甲基安非他命貳包（合計驗餘淨重捌點肆伍陸公克），沒
收銷燬之；分裝袋壹佰肆拾柒個、電子磅秤壹臺、帳冊壹本，均
沒收；犯罪所得之財物新臺幣壹萬陸仟元沒收之，如全部或一部
不能沒收時，以其財產抵償之。
    事  實
一、丙○○明知甲基安非他命（起訴書誤載為安非他命）係屬毒
    品危害防制條例所規定之第2 級毒品，依法不得販賣，竟與
    真實姓名、年籍不詳，綽號「明正」之成年男子，共同基於
    販賣第2 級毒品甲基安非他命以營利之犯意聯絡，接續自民
    國95年10月間某日起，至96年2 月9 日止，由「明正」先提
    供甲基安非他命予丙○○保管，並由「明正」與欲購買甲基
    安非他命之真實姓名、年籍不詳，綽號「林口」、「小偉」
    、「齒」、「大文」、「侯」、「沈」等人談妥交易之價格
    、數量後，再以電話聯絡丙○○秤妥約定之重量，由丙○○
    至其位於臺北縣樹林市○○街207 號居所附近，將附表所示
    之甲基安非他命，以如附表所示之價格，出售予真實姓名、
    年籍不詳，綽號「林口」、「小偉」、「齒」、「大文」、
    「侯」、「沈」等人，並收取販賣第2 級毒品甲基安非他命
    之款項，販賣所得每新臺幣（下同）1 萬元，丙○○可分得
    2 千至3 千元不等之利潤，其餘款項則歸「明正」所有，而
    以此方式，共同販賣第2 級毒品甲基安非他命牟利。嗣於96
    年2 月10日23時50分許，為警接獲檢舉，在其位於臺北縣樹
    林市○○街207 號之住處為警查獲，並扣得甲基安非他命2
    包（合計驗餘淨重8.456 公克）、電子磅秤1 台、分裝袋14
    7 個、帳冊1 本。
二、案經臺北縣政府警察局新莊分局報請臺灣板橋地方法院檢察
    署檢察官偵查起訴。
    理  由
一、按刑事訴訟法第159 條第1 項雖規定，被告以外之人於審判
    外之言詞或書面陳述，除法律有規定外，不得作為證據。惟
    同法第159 條之5 第1 、2 項已規定，經當事人於審判程序
    同意作為證據，法院審酌該言詞陳述或書面陳述作成時之情
    況，認為適當者，亦得為證據。當事人、代理人或辯護人於
    法院調查證據時，知有第159 條第1 項不得為證據之情形，
    而未於言詞辯論終結前聲明異議者，視為有前項之同意（指
    同條第1 項之同意作為證據），此乃第15 9條第1 項所容許
    ，得作為證據之例外規定之一。經查，本案被告丙○○及辯
    護人、檢察官於言詞辯論終結前，均未就所調查之證據主張
    有刑事訴訟法第159 條第1 項不得為證據之情形，是本案經
    調查之證據均有證據能力，合先敘明。
二、上開事實業據被告丙○○於警詢、偵查及本院審理中自白不
    諱（見臺灣板橋地方法院檢察署96年度偵字第4361號偵查卷
    第12頁、第13頁、第30頁、本院96年8 月7 日審判筆錄），
    核與證人即被告之同居女友乙○○、證人即警員許景能於本
    院審理中證述之情節相符（見本院96年8 月7 日審判筆錄）
    ，並有甲基安非他命2 包（合計驗餘淨重8.456 公克）、電
    子磅秤1 台、分裝袋147 個、帳冊1 本扣案可稽（見上開偵
    查卷第22頁）。而扣案之甲基安非他命2 包，經送臺灣檢驗
    科技股份有限公司檢驗結果，確呈第2 級毒品甲基安非他命
    陽性反應，合計淨重8.47公克，因鑑驗使用0.014 公克，合
    計驗餘淨重8.456 公克等情，亦有該公司96年3 月8 日濫用
    藥物檢驗報告1 份可憑（見上開偵查卷第39頁），此外，復
    有搜索扣押筆錄暨扣押物品目錄表1 份、查獲照片5 幀（見
    上開偵查卷第18頁至第22頁、第26頁至第28頁）。又被告為
    警查獲後所採集之尿液經送鑑定結果呈安非他命類陰性反應
    ，有被告丙○○之尿液代碼表1 紙、臺灣檢驗科技股份有限
    公司濫用藥物尿液檢驗報告1 紙附卷可稽（見上開偵查卷第
    24頁、第40頁），足徵被告持有上開甲基安非他命確係供其
    販賣所用無訛，被告之自白核與事實相符。本案事證明確，
    被告販賣第2 級毒品之犯行洵堪認定，自應依法論科。
三、核被告所為，係犯毒品危害防制條例第4 條第2 項之販賣第
    2 級毒品罪。被告持有第2 級毒品甲基安非他命之低度行為
    ，應為販賣之高度行為所吸收，不另論罪。又被告販賣第2
    級毒品予附表所示之人之行為，應係基於單一接續犯意為之
    ，僅論以一罪。被告與真實姓名、年籍不詳，綽號「明正」
    之成年男子間，有犯意聯絡及行為分擔，均為共同正犯。爰
    審酌被告不思以正當途徑購取財物，明知第2 級毒品甲基安
    非他命對於人體有莫大之戕害，為圖一己之私利，竟漠視毒
    品之危害性，嚴重危害國民身心健康及社會風氣，影響社會
    治安甚巨，兼衡其等素行、智識程度、犯罪之動機、目的、
    手段、分工程度及被告坦承犯行，犯後態度良好等一切情狀
    ，量處如主文所示之刑，以示警懲。至於被告所犯之罪為毒
    品危害防制條例第4 條第2 項之販賣第2 級毒品罪，所宣告
    之刑復逾有期徒刑1 年6 月，依中華民國九十六年罪犯減刑
    條例第3 條第1 項第7 款之規定，不得減刑，是被告核與減
    刑之要件不符，自不得減刑，併此敘明。
四、扣案之甲基安非他命2 包（合計驗餘淨重8.456 公克），屬
    第2 級毒品（其內毒品與外袋無法析離完盡，應概認屬查獲
    之毒品），不問屬何人所有，均應依毒品危害防制條例第18
    條第1 項前段規定沒收銷燬之。另扣案之電子磅秤1 台、分
    裝袋147 個、帳冊1 本，係被告所有，且為供本罪所用之物
    ，業據被告於本院審理中供承在卷，應依同條例第19條第1
    項規定宣告沒收。再被告販賣毒品所得1 萬6 千元，為其因
    本件犯罪所得之財物，亦應依同條例第19條第1 項規定沒收
    之，如全部或一部不能沒收時，以其財產抵償之。
據上論斷，應依刑事訴訟法第299 條第1 項前段，毒品危害防制
條例第4 條第2 項、第18條第1 項前段、第19條第1 項，刑法第
11條前段、第28條，判決如主文。
本案經檢察官郭季青到庭執行職務。
中　　華　　民　　國　　96　　年　　8 　　月　　31　　日
            刑事第十九庭　審判長 法　官　許必奇
                                 法　官　鄧雅心
                                 法　官　曾正耀
以上正本證明與原本無異。
如不服本判決應於送達後10日內向本院提出上訴狀。
                                 書記官　陳淑怡
中　　華　　民　　國　　96　　年　　8 　　月　　31　　日
附錄本案論罪科刑法條全文：
毒品危害防制條例第4條第2項
製造、運輸、販賣第2 級毒品者，處無期徒刑或7 年以上有期徒
刑，得併科新臺幣7百萬元以下罰金。
附表：
┌──┬────┬────┬─────┬────────┐
│編號│ 重 量  │金額（新│販賣之對象│ 備　註         │
│    │        │臺幣）  │          │                │
├──┼────┼────┼─────┼────────┤
│ 1  │ 0.6公克│ 3,000元│ 林口     │                │
├──┼────┼────┼─────┼────────┤
│ 2  │ 0.8公克│ 3,000元│ 林口     │                │
├──┼────┼────┼─────┼────────┤
│ 3  │ 0.5公克│ 3,000元│ 小偉     │                │
├──┼────┼────┼─────┼────────┤
│ 4  │ 0.4公克│ 2,000元│ 齒       │                │
├──┼────┼────┼─────┼────────┤
│ 5  │ 0.6公克│ 3,000元│ 大文     │                │
├──┼────┼────┼─────┼────────┤
│ 6  │ 0.2公克│ 1,000元│ 侯       │                │
├──┼────┼────┼─────┼────────┤
│ 7  │ 0.2公克│ 1,000元│ 沈       │                │
├──┼────┼────┼─────┼────────┤
│    │ 總計   │16,000元│          │                │
└──┴────┴────┴─────┴────────┘
